臺灣高等法院臺南分院刑事判決　　　　 96年度上訴字第554號
上　訴　人　臺灣雲林地方法院檢察署檢察官
被　　　告　甲○○
　　　　　　　　　　另案於臺灣雲林第二監獄執行中
上列上訴人因被告違反毒品危害防制條例案件，不服臺灣雲林地
方法院96年度訴字第215號中華民國96年4月30日第一審判決（起
訴案號：臺灣雲林地方法院檢察署95年度毒偵字第1599號），提
起上訴，本院判決如下：
    主  文
原判決撤銷。
甲○○施用第一級毒品，累犯，處有期徒刑拾月，減為有期徒刑
伍月，注射針筒壹支沒收；又施用第一級毒品，累犯，處有期徒
刑拾月，減為有期徒刑伍月；應執行有期徒刑玖月，注射針筒壹
支沒收。
    事  實
一、甲○○前於民國82年及83年間，曾先後因違反肅清煙毒條例
    、麻醉藥品管理條例等案件，經臺灣彰化地方法院分別判處
    應執行有期徒刑3年1月及3年3月確定，2案接續執行，嗣經
    假釋出監後，因在假釋期間再犯罪而撤銷假釋，經執行殘刑
    有期徒刑4年18日，於93年11月7日因縮短刑期執行完畢。另
    於89年間因施用毒品案件，經送觀察勒戒後，認有繼續施用
    毒品之傾向，復送強制戒治，嗣由臺灣彰化地方法院檢察署
    檢察官以90年度戒毒偵字第817號為不起訴處分確定。又於
    94年間因施用第一、二級毒品案件，由臺灣彰化地方法院分
    別判處有期徒刑9月、6月確定，定應執行刑為有期徒刑1年2
    月，現於臺灣雲林第二監獄執行中。
二、詎甲○○仍不知悛改，基於施用第一級毒品海洛因之犯意，
    分別於：(1)95年7月11日下午1時40分許，在彰化縣永靖鄉福
    興村福中巷84號其住處，以將第一級毒品海洛因摻水置於針
    筒後注射身體之方式，施用毒品海洛因1次。於95年7月11日
    下午1時40分許經警在其上開住處查獲，並當場扣得其所有
    供施用毒品所用之注射針筒1支，經採集其尿液送驗，檢驗
    結果呈「嗎啡陽性」反應。(2)95年7月18日晚間8時許，在同
    上址，以同上方式施用毒品海洛因1次。嗣為警於其前揭住
    址緝獲，經採集其尿液送驗，檢驗結果呈「嗎啡陽性」反應
    。
三、案經彰化縣警察局移送、及同局員林分局報請臺灣彰化地方
    法院檢察署檢察官呈請臺灣高等法院檢察署檢察長核臺灣雲
    林地方法院檢察署檢察官偵查起訴。
    理  由
一、上揭事實，迭據被告甲○○於原審偵審中及本院準備程序、
    審理時坦白承認，並有檢驗呈「嗎啡陽性」之詮昕科技股份
    有限公司濫用藥物尿液檢驗報告2紙在卷可稽，足認被告自
    白與事實相符，應可採信。又其前因施用毒品案件，經觀察
    、勒戒，認無繼續施用毒品傾向，由檢察官為不起訴處分確
    定等情，有臺灣高等法院被告前案紀錄表在卷可證。是本件
    事證明確，被告之犯行，洵可認定。
二、按海洛因係毒品危害防制條例第2條第2項第1款所定之第一
    級毒品，核被告於上開事實之所為，各係犯毒品危害防制條
    例第10條第1項之施用第一級毒品罪。被告先前分別持有第
    一級毒品進而施用，其持有之低度行為，為施用之高度行為
    所吸收，不另論其持有罪。查原刑法第56條連續犯規定，於
    94年2月2日修正刪除公布，於96年7月1日起生效，如各自獨
    立之犯罪，應予分論併罰。查被告於上開事實二之(1)、(2)所
    示時間之犯行，相隔有7日，時間非密集，且其第一次被查
    獲經採尿檢驗並經警方及檢察官訊問後釋放，應當潔身自愛
    ，應無密接再犯之情，是被告上開先後二次被查獲之犯行，
    係各自獨立成一罪，應分論併罰。又檢察官認被告除上開二
    次被查獲之犯行外，被告另於95年4月11日起至同年7月17日
    止反覆、延續施用第一級毒品多次，認應係包括一罪之集合
    犯云云。按犯罪事實應依證據認定之，無證據不得認定犯罪
    事實。查被告除上開二次被查獲之犯行外，檢察官所稱被告
    另於95年4月11日起至同年7月17日止反覆、延續施用第一級
    毒品多次云云。按刑事訴訟法第156條第2項已明白規定，被
    告之自白不得作為有罪判決之唯一證據，此部分僅有被告之
    自白，並無被告尿液檢驗報告或其他確切證據佐證，自應認
    為被告此部分之犯罪不能證明，惟檢察官認上開部分與本案
    有罪部分係裁判上一罪關係，爰不另為無罪之諭知，並此敘
    明。查被告有前開犯罪被判刑前科，於93年11月7日執行完
    畢，有臺灣高等法院被告前案紀錄表在卷可佐，茲於5年內
    故意再犯本案有期徒刑以上之罪，為累犯，應依刑法第47條
    第1項規定加重其刑。
三、原審審理結果，認被告罪證明確，因予論罪科刑，固非無據
    。惟查：(一)查自95年7月1日起刑法連續犯修正刪除生效後，
    如獨立所犯之數罪，應分論併罰，而被告上開被查獲之二次
    犯行，其犯罪時間相隔7日，時間並非密集，且其第一次被
    查獲經採尿檢驗並經警方及檢察官訊問後釋放，應當潔身自
    愛，而無密接再犯之情，是被告上開先後二次被查獲之犯行
    ，各自獨立成一罪，應分論併罰，原審未查，認係接續犯而
    論以一罪，為有未當。(二)又被告本案犯罪行為在民國96年4
    月24日以前，原判決未及依中華民國96年罪犯減刑條例相關
    規定予以減刑亦有未洽。檢察官認原判決以集合犯論以一罪
    為不當而提起上訴為有理由，應由本院予以撤銷改判，以期
    適法。爰審酌被告前因施用毒品案件，經觀察、勒戒及徒刑
    執行完畢，仍未戒絕，繼續施用毒品海洛因，顯見其一再沈
    溺於毒品，及犯後坦承犯行等一切情狀，分別各量處有期徒
    刑十月，又被告本案二次犯罪行為均在民國96年4月24日以
    前，爰依中華民國96年罪犯減刑條例第2條第1項第3款規定
    ，減輕其刑期二分之一，爰各減為有期徒刑五月，並定其應
    執行刑為有期徒刑九月（按本案定執行刑後為有期徒刑九月
    ，依刑法第41條第2項反面解釋不得易科）。扣案注射針筒1
    支，係被告所有供施用毒品所用之物，為其供承在卷，併依
    刑法第38條第1項第2款宣告沒收。
據上論斷，依刑事訴訟法第369條第1項前段、第364條、第299條
第1項前段，毒品危害防制條例第10條第1項，刑法第11條前段、
第47條第1項、第51條第5款、第38條第1項第2款，中華民國96年
罪犯減刑條例第2條第1項第3款、第7條、第9條、第10條第1項，
判決如主文。
本案經檢察官江守權到庭執行職務。
中　　華　　民　　國　　96　　年　　 7　　月　　24 　 日
                  刑事第一庭    審判長法　官  黃崑宗
                                      法　官  夏金郎
                                      法　官  王明宏
以上正本證明與原本無異。
如不服本判決，應於收受本判決後十日內向本院提出上訴書狀。
其未敘述上訴理由者並得於提起上訴後十日內向本院補提理由書
狀（均須按他造當事人之人數附繕本）「切勿逕送上級法院」。
　　　　　　　　　　　　　　　　　　　書記官  黃全忠
中　　華　　民　　國　　96　　年　　7　　 月　　24　　日
附錄本判決論罪科刑法條：
毒品危害防制條例第10條第1項：
施用第一級毒品者，處6月以上5年以下有期徒刑。
